【裁判字號】    99,訴,1842
【裁判日期】    990820
【裁判案由】    毒品危害防制條例
【裁判全文】
臺灣臺中地方法院宣示判決筆錄          99年度訴字第1842號
公  訴  人  臺灣臺中地方法院檢察署檢察官
被      告  甲○○
指定辯護人  本院公設辯護人  乙○○
上列被告因違反毒品危害防制條例等案件，經檢察官提起公訴（
九十九年度毒偵字第二０九六號），並聲請認罪協商，本院合議
庭裁定由受命法官獨任進行認罪協商程序後，於中華民國九十九
年八月二十日下午四時，在本院刑事第十五法庭宣示判決，出席
職員如下：
    法  官  林學晴
    書記官  簡雅文
法官起立朗讀判決主文、犯罪事實要旨、處罰條文、附記事項，
及告以上訴限制、期間並提出上訴狀之法院，且諭知記載其內容
：
一、主  文：
    甲○○施用第一級毒品，累犯，處有期徒刑捌月；扣案之第
    一級毒品海洛因貳小包（驗餘淨重分別為壹點零玖公克、壹
    點柒柒公克），均沒收銷燬之。又施用第二級毒品，累犯，
    處有期徒刑肆月；扣案之第二級毒品甲基安非他命貳小包（
    驗餘淨重分別為壹點貳柒零伍公克、壹點肆陸柒公克），
    均沒收銷燬之。應執行有期徒刑拾壹月，扣案之第一級毒品
    海洛因貳小包（驗餘淨重分別為壹點零玖公克、壹點柒柒公
    克）、第二級毒品甲基安非他命貳小包（驗餘淨重分別為壹
    點貳柒零伍公克、壹點肆陸柒公克），均沒收銷燬之。
二、犯罪事實要旨：
    甲○○前因偽造文書案件，經臺灣高等法院臺中分院以九十
    三年度上更一字第八二號判處有期徒刑八月確定，於民國九
    十四年九月十二日縮刑期滿執行完畢而於翌日出監。又因施
    用毒品案件，經送觀察、勒戒後，認無繼續施用毒品之傾向
    ，於九十八年二月四日釋放出所，並由臺灣臺中地方法院檢
    察署檢察官以九十八年度毒偵字第二九四號為不起訴處分確
    定。詎其猶不知悔改，於前開觀察勒戒執行完畢後五年內，
    復基於施用第一級毒品之犯意，於九十九年五月十七日下午
    二時許，在臺中市○區○○○路一段四二九號怡達汽車旅館
    三一三號房內，以將海洛因捲入香菸內抽吸之方式，施用第
    一級毒品海洛因一次；另基於施用第二級毒品之犯意，於九
    十九年五月十六日凌晨一、二時許，在其位於臺中縣霧峰鄉
    ○○村○○路一二二四巷十七弄八號住處，以將甲基安非他
    命置入玻璃球吸食器內燒烤後吸用之方式，施用第二級毒品
    甲基安非他命一次。嗣於九十九年五月十七日下午五時許，
    為警在臺中市○區○○○路一段四二九號怡達汽車旅館三一
    三號房內查獲，並扣得第一級毒品海洛因二小包（驗餘淨重
    分別為一‧０九公克、一‧七七公克）及第二級毒品甲基安
    非他命二小包（驗餘淨重分別為一‧二七０五公克、一‧四
    三六七公克）。
三、處罰條文：毒品危害防制條例第十條第一項、第二項。
四、附記事項：
  (一)查被告前因偽造文書案件，經臺灣高等法院臺中分院以九十
    三年度上更一字第八二號判處有期徒刑八月確定，於九十四
    年九月十二日縮刑期滿執行完畢而於翌日出監。又因施用毒
    品案件，經送觀察、勒戒後，認無繼續施用毒品之傾向，於
    九十八年二月四日釋放出所，並由臺灣臺中地方法院檢察署
    檢察官以九十八年度毒偵字第二九四號為不起訴處分確定等
    情，有臺灣高等法院被告前案紀錄表及臺灣臺中地方法院檢
    察署刑案資料查註紀錄表各一份附卷可參，其於受徒刑執行
    完畢後五年以內，故意再犯本件有期徒刑以上之二罪，為累
    犯，均應依刑法第四十七條第一項之規定加重其刑。
  (二)扣案之第一級毒品海洛因二小包（驗餘淨重分別為一‧０九
    公克、一‧七七公克）、第二級毒品甲基安非他命二小包（
    驗餘淨重分別為一‧二七０五公克、一‧四三六七公克），
    分別係毒品危害防制條例第二條第二項第一款、第二款所稱
    之第一級及第二級毒品一節，有法務部調查局濫用藥物實驗
    室九十九年六月二十八日調科壹字第09923014170號鑑定書
    及行政院衛生署草屯療養院九十九年六月九日草療鑑字第09
    90600011號鑑定書各一紙附卷可稽，應依毒品危害防制條例
    第十八條第一項前段之規定，均沒收銷燬之。
五、協商判決除有刑事訴訟法第四百五十五條之四第一項第一款
    於本訊問程序終結前，被告撤銷協商合意或檢察官撤回協商
    聲請者；第二款被告協商之意思非出於自由意志者；第四款
    被告所犯之罪非第四百五十五條之二第一項所定得以聲請協
    商判決者；第六款被告有其他較重之裁判上一罪之犯罪事實
    者；第七款法院認應諭知免刑或免訴、不受理者情形之一，
    及違反同條第二項「法院應於協商合意範圍內為判決；法院
    為協商判決所科之刑，以宣告緩刑或二年以下有期徒刑、拘
    役或罰金為限」之規定者外，不得上訴。
六、如有上開可得上訴情形，得自收受宣示判決筆錄送達之日起
    十日內，向本院提出上訴書狀，上訴於第二審法院。
中    華    民    國    99    年     8     月    20   日
                  臺灣臺中地方法院刑事第十五庭
                                  書記官  簡雅文
                                  法  官  林學晴
以上正本證明與原本無異。
上訴書狀如未敘述理由，應於上訴期間屆滿後20日內補提理由書
狀於本院。（應敘述具體理由並附繕本）。
                                  書記官  簡雅文
中    華    民    國    99    年     8     月    20   日
【附錄本案論罪科刑法條全文】
毒品危害防制條例第十條：
施用第一級毒品者，處六月以上五年以下有期徒刑。
施用第二級毒品者，處三年以下有期徒刑。

司法院資訊處製作；財團法人民間司法改革基金會備份。
